【裁判字號】    90,易,2989
【裁判日期】    901009
【裁判案由】    水污染防治法
【裁判全文】
臺灣板橋地方法院刑事判決                          九十年度易字第二九八九號
    公  訴  人  臺灣板橋地方法院檢察署檢察官
    被      告  甲○○
右列被告因水污染防治法案件，經檢察官提起公訴（九十年度偵字第一○七五四號）
，本院判決如左：
    主  文
甲○○事業負責人，違反事業無排放許可證，且其排放廢水所含之有害健康物質超過
放流水標準，處有期徒刑參月，如易科罰金，以參佰元折算壹日。
    事  實
一、甲○○於臺北縣三重市○○路○段一三六巷三六弄十八號設鍍鉻工廠，從事五金
    零件電鍍硬鉻事業，為水污染防治法所規定事業之負責人。明知所設工廠並無污
    水排放許可證，亦未設置任何處理廢水之設備，竟自民國（下同）八十四年三月
    間某日起，在上址工廠將含有主管機關公告之有害健康物質之總鉻超過放流水標
    準之廢水，逕行排放至工廠內之地面水體，嗣經行政院環境保護署於九十年三月
    二十一日派員前往該址取樣，檢驗後發現有害物質總鉻達四九、六毫克／升，始
    得知上情。台北縣政府遂於九十年五月一日以九十北府環三（污水）字第二二三
    ○一號函以甲○○所設上開工廠排放廢水未符合放流水標準情節重大為由，依水
    污染防治法第七條第一項規定命令甲○○之工廠於文到時停工，詎甲○○於收受
    該停工命令後，竟拒不遵行停工，仍繼續生產作業，並於九十年五月十七日復遭
    台北縣政府環境保護局查獲繼續排放廢水。
二、案經台北縣政府移送台灣板橋地方法院檢察署檢察官偵查起訴。
    理  由
一、右揭犯罪事實，業據被告甲○○於偵查中在檢察官訊問時坦白承認，並有行政院
    環境保護署九十年四月十一日之（九○）環署督字第二二○七六號函、政院環境
    保護署事業水污染稽查紀錄表（編號九一Ｗ一○○二七八號）、政院環境保護署
    稽查督察大隊北區隊檢測報告（編號Ｗ九○○一九七號）、台北縣政府九十年五
    月一日之九十北府環三（污水）字第二二三○一之違反水污染防治案件處分書、
    台北縣政府環境保護局於九十年五月十七日之水污染稽查紀錄、現場照片及廢水
    檢驗報告二紙在卷足資佐證，雖被告於審理中辯稱：我沒有偷偷排放廢水，電鍍
    廠只有我一個人在做，電鍍物品須用清水沖洗，沖下來的廢水全部放入回收桶，
    再全部放入電鍍桶內做為電鍍液回收使用，雖然不可能百分之百回收，但是我都
    有用水稀釋，廢水只有一點點而已，流出去的廢水很少，稀釋到放流口已經符合
    標準，當初也不是在排放口查到的，廢水是在我工廠地面上採樣的云云。惟查電
    鍍物品以清水沖洗後的廢水，已經被稀釋，又無任何提煉或回收設備，焉有可能
    全部再行回收放回電鍍桶充做電鍍液重複使用？又清洗廢水數量非寡，如全部回
    收使用未排放，豈不越積越多？亦不符常情，另觀諸被告所坦承其從事電鍍所產
    生之廢水並未能全部回收等語，更足認被告於審理中所辯廢水已全部回收未排放
    云云，與事實不符，不足採信。再參以被告所坦承因其上開電鍍工廠並非位於工
    業區，無法申請許可，且無廢水排放許可，亦無廢水處理設備一節，更足認被告
    前開所辯，均屬避重就輕之詞，諉無足採。是本案事證明確，被告犯行足以認定
    。
二、核被告甲○○所為，係犯水污染防治法第三十四條第一項及同法第三十六條第一
    項之罪。被告所犯上開二罪間，有方法結果之牽連關係，為牽連犯，應從一重罪
    之水污染防治法第三十四條第一項之事業無排放許可證，其排放廢水所含之有害
    健康物質超過放流水標準罪處斷。爰審酌被告經營事業排放不合格廢水，污染環
    境，經主管機關命令停工仍不改善，繼續營運且排放污水，破壞生態環境，惡性
    非輕等一切情狀，量處如主文所示之刑，並諭知易科罰金之折算標準，以示懲儆
    。
三、依刑事訴訟法第二百九十九條第一項前段，水污染防治法第三十四條、第三十六
    條第二項、刑法第十一條前段、第五十五條、第四十一條第一項前段，罰金罰鍰
    提高標準條例第二條，判決如主文。
本案經檢察官馬中琍到庭執行職務
中      華      民      國    九十      年      十      月      九      日
                                  臺灣板橋地方法院刑事第二庭
                                          法  官  梁宏哲
右正本證明與原本無異。
如不服本判決，應於判決送達後十日內，向本院提出上訴狀。
                                          書記官  周百川
中      華      民      國    九十      年      十      月      九      日
附錄本案所犯法條全文
水污染防治法第三十四條
事業無排放許可證，且其排放廢水所含之有害健康物質超過放流水標準者，處負責人
三年以下有期徒刑、拘役或科或併科新台幣三萬元以下罰金。
前項有害健康物質之種類，由中央主管機關公告之。
水污染防治法第三十六條
事業不遵行主管機關依本法所為停工或停業之命令者，處負責人一年以下有期徒刑、
拘役或科或併科新台幣三萬元以下罰金。
不遵行主管機關依第四十九條所為停止作為之命令者，處一年以下有期徒刑、拘役或
科或併科新台幣三萬元以下罰金。


司法院資訊處製作；財團法人民間司法改革基金會備份。
